

CONTACT

+33 (0)6 69 40 41 49



vic.duveau@hotmail.fr



Maisons-Laffitte, France



Âge : 30 ans Nationalité Française Permis A et B

PROFIL

Je suis un développeur full stack basé en région parisienne avec une expérience en marketing et en développement commercial.

Passionné par l'apprentissage continu, je m'efforce constamment d'écrire un code propre et de me familiariser avec de nouvelles techniques de programmation.

COMPÉTENCES

Langues : Français (natif), Anglais, Espagnol.

Développement web : JavaScript, React.js, Node.js, HTML, CSS, Git, Express.js, MongoDB et Postman.

Outils: Git, GitHub, Photoshop, WordPress, Prestashop.

CENTRES D'INTÉRÊTS

Activités sportives : Pratique du Badminton en club depuis 10 ans, Course à pied, Natation...

Voyages : Erasmus en Finlande Stage de fin d'étude en Espagne Voyage autour du monde : Amérique du Sud, Australie et Asie du Sud Est

Victor DUVEAU Développeur web

PROJET

J'ai réalisé une application de réseau social, pour les athlètes, construite avec React.js, Node.js, MongoDB, Express.js, HTML et CSS.

https://github.com/Victor78600/SportsConnect-front https://github.com/Victor78600/SportsConnect-back

FORMATIONS

IronHack

Développement Web | Septembre 2023 - Novembre 2023



- Acquis des compétences avancées en JavaScript, React.js, Node.js, et Express.js.
- Utilisation de Git et GitHub pour la gestion de versions et le travail d'équipe.
- Conception de bases de données MongoDB.
- Maîtrise des langages HTML et CSS pour le développement web.

Groupe ESC Troyes (2014 - 2018)

Master 2 Marketing International and Business Development



EXPÉRIENCES

Projet personnel (Voyage autour du monde)

Janvier 2022 - Juin 2023

Voyage de 17 mois dans 7 pays incluant l'Australie, où j'ai travaillé avec un Working Holiday Visa dans des fermes, restaurants et entreprises locales. Cette expérience renforce mon adaptabilité, ma créativité et mon autonomie, compétences pertinentes pour le développement web. Je suis prêt à apporter ces atouts pour tous mes futurs projets.

Chargé de Marketing et Communication



CBP COUSSINETS BAGUES DE PRÉCISION (Sartrouville, France)

Octobre 2018 - Janvier 2022

- Conception et mise en place d'un site internet WordPress et Prestashop : https://www.cbp-bearing.com
- Amélioration du référencement internet (SEO, SEA, Google Analytics).
- Création de contenus de communication (vidéos, flyers, roll-up, mailings, etc.).
- Prospection de nouveaux clients et gestion de relations client (nationales et internationales).
- Utilisation de CSS et HTML pour personnaliser le site web.

Assistant Manager Opérationnel et Marketing Évènementiel

LIMRA EMEA (Barcelone, Espagne)

Janvier 2018 - Juin 2018



- Organisation de conférences et promotion des événements.
- Création de contenus de communication (newsletters, emailings, brochures, badges, etc.).
- Gestion des réseaux sociaux pour accroître la visibilité des événements.
- Prospection, gestion des relations clients et fournisseurs.